臺灣新竹地方法院刑事判決九十一年度易字第三一七號
　　公　訴　人　臺灣新竹地方法院檢察署檢察官
　　被　　　告　己○○
　　　　　　　　戊○○
右列被告等因詐欺案件，經檢察官提起公訴（九十年度偵緝字第八二號、第八四號、
第一六一號），本院判決如左：
    主  文
己○○共同連續意圖為自己不法之所有，以詐術使人將本人之物交付，處有期徒刑陸
月，如易科罰金，以參佰元折算壹日。
戊○○共同連續意圖為自己不法之所有，以詐術使人將本人之物交付，處拘役參拾日
，如易科罰金，以參佰元折算壹日。
    事  實
一、己○○自民國九十年一月上旬某日起，明知其無籌建廟宇之實，仍僱用知情之戊○○與乙○○（到庭後，另行審結），共同基於意圖為自己不法所有之概括犯意
    聯絡，由己○○提供神像、募款箱及收據，戊○○與乙○○分持募款箱及神像，
    在新竹市○巷道，沿途以佯稱籌建廟宇之募款方式，連續向不知情之民眾或店家
    詐取新台幣（下同）五十元至一百元不等之財物，每日再由己○○從募款金額中
    固定拿取三千四百元供己用，餘則由戊○○及乙○○均分。戊○○及乙○○並以
    前開之方法，使甲○○及丁○○先後於九十年一月十六日中午十二時及同日下午
    一時四十五分許，分在新竹市○○街六巷十二號前及新竹市○○路○段一六一之
    四號前，陷於錯誤而分別交付新台幣（下同）五十元及一百元。嗣於九十一年一
    月十六日下午一時四十五分許，為警在新竹市○○路與中山路路口查獲戊○○及
    乙○○，並扣得募款箱一個、佛像一只及收據一張，始悉上情。
二、案經新竹市警察局第一分局報告台灣新竹地方法院檢察署檢察官偵查起訴。
    理  由
一、訊據被告己○○固不否認與戊○○及乙○○共同以籌建廟宇之名義，沿途向民眾
    募款，惟否認有何詐欺犯意，辯稱：其確有建廟之事實，廟名為三福宮，建廟地
    點為桃園縣楊梅鎮上湖里三鄰二五之一號，而桃園縣南國街二六號是籌備處，且
    因為經費不足，故以募款方式為之，而其與陳酒及丙○○係籌備委員，至於乙○○是幫忙之義工云云。被告戊○○則對於上開時、地，明知己○○無建廟之實
    ，仍與乙○○二人一組，以己○○所提供之募款箱及神像沿途募款，並將所募得
    之款項悉數交由己○○，每日再自己○○處分得四百元至六百元不等之金額等事
    實，坦承不諱（參本院九十一年九月二十日之訊問筆錄），核與同案被告乙○○
    供述：「：：：羅（美冠）每天向我們要三千四百元，多餘的才由二人拆帳。背
    神明的六成，募款的四成，有時對分。羅（美冠）根本沒有建廟。據我所知每天
    二十組約四十人出去，每天一定會募到三千四百元以上。每天早餐、午餐我們在
    外吃，費用羅（美冠）會扣掉，晚餐、住宿由羅（美冠）提供。（己○○拿這些
    募來的錢作什麼﹖）他說拿來建廟，但有人反駁時，他會叫外面的人來打我們。
    實際我們都知道是騙人的。（你住處有二十幾尊神像，是己○○準備的嗎﹖）神
    相都沒有開光的。我工作一星期期間己○○曾僱人到我們住處量身定作神像四尊
    。（己○○有無再找人來當義工﹖）我有跟他一起去找一些流浪漢，都專找火車
    站或龍山寺，都告知是要建廟。我這一星期工作賺了一萬二千元。」（參九十一
    年五月十七日之訊問筆錄）等情相符。而丙○○並非三福宮之籌備委員，亦不知
    三福宮係在何處建廟等事實，復經證人丙○○證稱在卷。再被告己○○所言之建
    廟籌備處即桃園縣蘆竹鄉○○街二十六號及建廟址即桃園縣楊梅鎮上湖里三鄰二
    五之一號，均僅係一般住家，並無任何籌備廟宇之舉等情，有上開二址之現場照
    片可稽。此外，復有證人胡鳳英、甲○○及丁○○之證詞在卷可查。是被告己○○及戊○○確有前揭詐欺行為，應堪認定；足見被告己○○所開所辯，委不足採
    ，益見被告戊○○之自白足堪採信；綜上所述，本件事證已臻明確，被告等犯行
    堪予認定。
二、核被告己○○及戊○○所為，均係犯刑法第三百三十九條第一項之詐欺罪。又被
    告己○○、戊○○與同案被告乙○○就上開詐欺罪間，有犯意聯絡及行為分擔，
    均為共同正犯。再被告己○○及戊○○先後多次假借籌建廟宇之名義，向民眾募
    款之詐欺行為，時間緊接，所犯之罪名及基本犯罪構成要件均相同，顯係基於概
    括犯意反覆為之，為連續犯，均應依刑法第五十六條之規定，以一罪論，並均加
    重其刑。爰審酌被告等利用民眾信仰神明之心理，假借建廟等籌措資金四處募款
    之犯罪動機、手段、所得之財物及犯後之態度等一切情狀，分別量處如主文所示
    之刑，並均諭知易科罰金之折算標準。
三、被告乙○○俟到庭後另行審結。
據上論斷，應依刑事訴訟法第二百九十九條第一項前段，刑法第二十八條、第五十六
條、第三百三十九條第一項、第四十一條第一項，罰金罰鍰提高標準條例第一條前段
、第二條，判決如主文。
本案經檢察官陳榮林到庭執行職務。
中        華        民        國    九十一    年    十一    月    十九  日
                                      台灣新竹地方法院刑事第一庭
                                          法  官    彭  淑  苑
右正本證明與原本無異。
如不服本判決，應於判決送達後十日內向本院提出上訴狀( 應附繕本 )，上訴於
臺灣高等法院。
                                          書記官    饒  興  蘭
中        華        民        國    九十一    年    十一    月    十九  日
